【裁判字號】    89,訴,570
【裁判日期】    890821
【裁判案由】    毒品危害防制條例
【裁判全文】
臺灣彰化地方法院刑事判決                          八十九年度訴字第五七號
    公  訴  人  臺灣彰化地方法院檢察署檢察官
    被      告  甲○○
右列被告因違反毒品危害防制條例案件，經檢察官提起公訴（八十九年度毒偵緝字第
二一九號、八十九年度毒偵字第一七一六號），本院判決如左：
    主  文
甲○○連續施用第壹級毒品，處有期徒刑捌月，海洛因肆包，淨重肆點柒陸公克、摻
有海洛因香煙壹支，均沒收銷燬；又連續施用第貳級毒品，處有期徒刑肆月，安非他
命壹小包，重約零點肆公克沒收銷燬；安非他命吸食器壹組、塑膠鏟管壹支，均沒收
。應執行有期徒刑拾月，海洛因肆包，淨重肆點柒陸公克、摻有海洛因香煙壹支及安
非他命壹小包，重約零點肆公克，均沒收銷燬；安非他命吸食器壹組、塑膠鏟管壹支
，均沒收。
    事  實
一、甲○○前因施用毒品案件，經觀察勒戒後，認無繼續施用毒品之傾向，經台灣雲
    林地方法院檢察署檢察官於民國（下同）八十八年四月十五日，以八十八年度偵
    字第一九九一號案件為不起訴處分確定。不知悛改，又分別基於施用第一級毒品
    海洛因與第二級毒品安非他命之概括犯意，自八十八年七月間某日起至八十九年
    三月二十三日止，在彰化縣埔心鄉○○村○○路○段一四七號住處，以將安非他
    命置於玻璃吸食器內加熱使生煙霧吸用方式，多次施用第二級毒品安非他命。另
    自八十八年十一月間某日起至八十九年三月二十二日止，在前址住處，以將海洛
    因摻入香煙中點火吸用方式，多次施用第一級毒品海洛因。先於八十八年十一月
    三十日下午一時許，在彰化縣埔心鄉○○村○○○路一００號為警查獲，並扣得
    其所有施用安非他命之吸食器一組、塑膠鏟管一支及摻有海洛因之香煙一支。嗣
    於八十九年三月二十三日凌晨零時四十分許，在彰化縣埔心鄉○○村○○路○段
    二號前與黃周文（另經本院以八十九年度訴字第四三六號判處罪刑）再為警查獲
    ，並扣得二人共同持有之毒品海洛因四包，共淨重四．七六公克（包裝重一．四
    二公克）、安非他命一小包，重約０．四公克。嗣依本院八十九年度毒聲字第八
    七號裁定送觀察、勒戒後，認有繼續施用毒品之傾向，現在台灣嘉義戒治所戒治
    中。
二、案經彰化縣警察局溪湖、員林分局報請台灣彰化地方法院檢察署檢察官偵查起訴
    。
    理  由
一、右揭犯罪事實，業據被告甲○○於審理中自白不諱，又其於八十八年十一月三十
    日、八十九年三月二十三日為警查獲時所採尿液檢驗結果，均確呈人體施用安非
    他命後之甲基安非他命陽性反應，另八十九年三月二十三日為警查獲之尿液檢驗
    結果復呈人體施用海洛因後之嗎啡陽性反應，有彰化縣衛生局煙毒尿液檢驗成績
    書二紙（煙檢字第八八三八二九、八九一二六二號）附卷可證。復有海洛因四包
    （共淨重四．七六公克，包裝重一．四二公克，有法務部調查局鑑驗通知書在卷
    可憑）、安非他命一小包，重約０．四公克、曾吸用過摻有海洛因之香煙一支、
    塑膠鏟管一支與安非他命吸食器一組扣案可憑，足見被告之自白與事實相合，可
    加採信。又被告曾因施用毒品案件，經送觀察、勒戒後，認無繼續施用毒品傾向
    ，由台灣雲林地方法院檢察署檢察官於八十八年四月十五日，以八十八年度偵字
    第一九九一號案件為不起訴處分確定，有不起訴處分書一份及台灣彰化地方法院
    檢察署刑案資料查註紀錄表在卷足按，其於五年內再犯毒品危害防制條例第十條
    之罪，經觀察、勒戒後，認有繼續施用毒品之傾向，亦有台灣彰化看守所附設勒
    戒處所八十九年四月五日，彰所戒字第八一四號函送之證明書一件附卷足憑。故
    本件事證已臻明確，被告犯行堪予認定。
二、核被告所為，係犯毒品危害防制條例第十條第一項、第二項之罪。被告為施用毒
    品持有毒品海洛因、安非他命之低度行為，為施用之高度行為所吸收，不另論罪
    。先後多次施用海洛因、安非他命之犯行，時間緊接，所犯構成要件相同，顯係
    基於概括犯意所為，屬連續犯，依法應各論以一罪並加重其刑。又所犯上開二罪
    ，犯意各別，行為互殊，應分論併罰之。爰審酌被告犯罪之動機、目的、手段、
    所生危害及犯罪後坦承犯行等一切情狀，分別量處如主文所示之刑，並定其應執
    行之刑，以示懲處。海洛因四包，共淨重四．七六公克，有法務部調查局鑑定通
    知書影本一紙在卷可據，為第一級毒品、安非他命一小包，重約０．四公克屬第
    二級毒品，摻有海洛因香煙一支，因在物理上難予將海洛因自香煙中析離，故亦
    應視同毒品海洛因，均應依毒品危害防制條例第十八條第一項宣告沒收銷燬。安
    非他命吸食器一組、塑膠鏟管一支，均係被告所有，供施用安非他命所用之物，
    業據被告供明在卷，併依刑法第三十八條第一項第二款予以宣告沒收。
據上論斷，應依刑事訴訟法第二百九十九條第一項前段，毒品危害防制條例第十條第
一項、第二項、第十八條第一項，刑法第十一條、第五十六條、第五十一條第五款、
第三十八條第一項第二款，判決如主文。
本案經檢察官李進清到庭執行職務。
中      華      民      國      八十九      年      八    月  二十一    日
                                臺灣彰化地方法院刑事第二庭
                                      法      官    洪  榮  謙
右正本證明與原本無異。
如不服本判決，應於判決送達後十日內向本院提出上訴狀( 須附繕本 )。
                                      法院書記官    梁  高  賓
中      華      民      國      八十九      年      八    月  二十四    日
毒品危害防制條例第十條：
施用第一級毒品者，處六月以上五年以下有期徒刑。
施用第二級毒品者，處三年以下有期徒刑。
毒品危害防制條例第十八條：
查獲之毒品及專供製造或施用毒品之器具，不問屬於犯人與否，均沒收銷燬之。但合
於醫藥或研究之用者，得不予銷燬。
前項合於醫藥或研究用毒品或器具之管理辦法，由法務部會同行政院衛生署定之。


司法院資訊處製作；財團法人民間司法改革基金會備份。
